臺灣板橋地方法院刑事判決　　　　　　　94年度易字第1189號
公　訴　人　臺灣板橋地方法院檢察署檢察官
被　　　告　甲○○
上列被告因違反毒品危害防制條例案件，經檢察官提起公訴（94
年度毒偵字第3615號），本院於準備程序進行中，被告就被訴之
事實為有罪之陳述，經告知被告簡式審判程序之旨，並聽取當事
人之意見後，裁定進行簡式審判程序，判決如下：
    主  文
甲○○施用第二級毒品，累犯，處有期徒刑月，如易科罰金，
以佰元折算壹日。
    事  實
一、甲○○有竊盜、違反麻醉藥品管理條例案件等前科，又前於
    民國88年間因施用毒品案件，經本院於同年4 月9 日以88年
    度毒聲字第2321號裁定送勒戒處所觀察、勒戒後，認無繼續
    施用毒品傾向，經臺灣板橋地方法院檢察署檢察官於同年4
    月27日以88年度偵字第3660號為不起訴處分，又於同年間復
    因施用毒品案件，經本院於同年12月15日以88年度毒聲字第
    7960號裁定送勒戒處所觀察、勒戒，認有繼續施用毒品傾向
    ，經本院於89年1 月13日以89年度毒聲字第253 號裁定送戒
    治處所強制戒治，於90年1 月15日執行完畢，檢察官據以起
    訴，經本院於89年3 月21日以89年度板簡字第391 號判處有
    期徒刑6 月，於89年6 月5 日確定，於90年3 月6 日易科罰
    金執行完畢，另於91年間再因施用毒品案件，經本院於91年
    9 月25日以91年度毒聲字第3172號裁定送強制戒治，檢察官
    並據以起訴，經本院於92年3 月5 日以92年度簡字第82號判
    處有期徒刑6 月，此案強制戒治至93年1 月9 日，93年1 月
    30 日 執畢，接續刑案執行，刑期於93年7 月8 日縮短刑期
    執行期滿。詎不思悛悔，復基於施用第二級毒品安非他命之
    犯意，於94年6 月25日或26日之某時，在臺北縣板橋市○○
    路○段220巷12號3 樓居所，將第二級毒品安非他命置於錫箔
    紙上燒烤，以吸取濃煙之方式，接續施用第二級毒品安非他
    命2 次，嗣於同月28日凌晨0 時20分許（起訴書誤載為同日
    凌晨0 時許），為警於上址查獲，並扣得吸食器1 組。
二、案經臺北縣政府警察局土城分局報請臺灣板橋地方法院檢察
    署檢察官偵查起訴。
    理  由
一、程序部分：按除被告所犯為死刑、無期徒刑、最輕本刑為三
    年以上有期徒刑之罪或高等法院管轄第一審案件者外，於第
    一次審判期日前之準備程序進行中，被告先就被訴事實為有
    罪之陳述時，審判長得告知被告簡式審判程序之旨，並聽取
    當事人、代理人、辯護人及輔佐人之意見後，裁定進行簡式
    審判程序，刑事訴訟法第273 條之1 第1 項定有明文。經核
    本件被告甲○○所犯係死刑、無期徒刑、最輕本刑為三年以
    上有期徒刑以外之罪，其於準備程序中就被訴事實為有罪之
    陳述，經法官告知簡式審判程序之旨，並聽取公訴人、被告
    之意見後，本院爰依首揭規定，合議裁定由受命法官獨任進
    行簡式審判程序，合先敘明。
二、訊據被告坦承前揭事實，而其為警查獲後，於同日上午10時
    30許經警採集之尿液檢體，經送臺灣檢驗科技股份有限公司
    以酵素免疫分析法初步檢驗，呈安非他命類陽性反應，復經
    氣相層析質譜儀確認，亦有安非他命、甲基安非他命陽性反
    應，經判定有安非他命類陽性反應，有該公司94年7 月20日
    濫用藥物尿液檢驗報告附卷可稽。
三、按甲基安非他命經口服投與後約百分之70於24小時內自尿中
    排出，約百分之90於96小時內自尿中排出，由於甲基安非他
    命成分之檢出與其投與方式、投與量、個人體質、採尿時間
    與檢測儀器之精密度等諸多因素有關，因此僅憑尿液中呈安
    非他命陽性反應，並無法確實推算吸食時間距採集時間之長
    短，惟依上述資料推斷，最長可能不會超過4 日，亦有行政
    院衛生署藥物食品檢驗局81年2 月8 日（81）藥檢1 字第00
    1156號函可按。又目前之尿液檢體毒品反應鑑驗方法，以氣
    相層析質譜儀分析法最為精確，並可排除服用藥物導致毒品
    偽陽性反應之可能性。茲本件尿液檢體業經以該法確認，鑑
    出被告尿液確有安非他命類陽性反應，是可確信被告於採集
    尿液檢體前96小時扣除為警查獲後不可能施用毒品期間內之
    某時，確曾有施用第二級毒品安非他命之行為，是其自白應
    合於事實，足以信取。
四、查被告於民國88年間因施用毒品案件，經本院於同年4 月9
    日以88年度毒聲字第2321號裁定送勒戒處所觀察、勒戒後，
    認無繼續施用毒品傾向，經臺灣板橋地方法院檢察署檢察官
    於同年4 月27日以88年度偵字第3660號為不起訴處分，又於
    同年間復因施用毒品案件，經本院於同年12月15日以88年度
    毒聲字第7960號裁定送勒戒處所觀察、勒戒，認有繼續施用
    毒品傾向，經本院於89年1 月13日以89年度毒聲字第253 號
    裁定送戒治處所強制戒治，於90年1 月15日執行完畢，另於
    91年間再因施用毒品案件，經本院於91年9 月25日以91年度
    毒聲字第3172號裁定送強制戒治至93年1 月9 日，93年1 月
    30日執畢，有前述不起訴處分書、全國施用毒品案件紀錄表
    及臺灣高等法院被告前案紀錄表存卷可憑。
五、綜上所見，本件被告施用第二級毒品安非他命犯行，事證業
    臻明確，洵堪認定，應依法論科。
六、核被告所為，係犯毒品危害防制條例第10條第2 項之施用第
    二級毒品罪。其於同一日接續施用毒品2 次，時間、地點均
    密接，故應評價為法律上之一施用行為。其持有之低度行為
    ，應為其施用之高度行為所吸收，不另論罪。查其於88年間
    因施用毒品案件，經本院於89年3 月21日以89年度板簡字第
    391 號判處有期徒刑6 月，於89年6 月5 日確定，於90年3
    月6 日易科罰金執行完畢，另於91年間復因施用毒品案件，
    經本院於92年3 月5 日以92年度簡字第82號判處有期徒刑6
    月，於93年7 月8 日縮短刑期執行期滿，亦有上述被告前案
    紀錄表附卷可參，其於有期徒刑執行完畢後，5 年內再犯本
    件有期徒刑以上之罪，為累犯，應依刑法第47條之規定，加
    重其刑。本院審酌其有前述其他犯罪紀錄，是素行欠佳，又
    其於受觀察、勒戒及強制戒治後，猶另萌施用毒品之犯意，
    再犯本罪，顯見其戒除毒癮之意志薄弱，且未衷心悛悔，漠
    視法令之禁制，恣意濫用藥品，其行為甚為可訾，及施用毒
    品祗係戕害其自己身心，並無加害他人，兼衡本件其僅施用
    毒品次數、犯罪動機、目的、手段、犯罪後態度等一切情狀
    ，茲量處如主文所示之刑，並諭知易科罰金之折算標準。查
    扣案之吸食器1 組，被告堅稱非其所有，且非供其犯本件之
    罪所用，而本院復查無其他證據可資證明該吸食器確為被告
    所有，或與被告本件犯行有關；另被告施用毒品所用之錫箔
    紙，未經扣案，其已供明，業遭其丟棄，衡情應已滅失，故
    均不併為沒收之宣告。
據上論斷，應依刑事訴訟法第273 條之1 第1 項、第299 條第1
項前段，毒品危害防制條例第10條第2 項，刑法第11條前段、第
47條、第41條第1 項前段，罰金罰鍰提高標準條例第2 條，判決
如主文。
本案經檢察官魏正杰到庭執行職務。
中　　華　　民　　國　　94　　年　　10　　月　　27　　日
                  刑事第十五庭  法　官  朱敏賢
以上正本證明與原本無異。
如不服本判決，應於判決送達後10日內，向本院提出上訴狀。
                                書記官  郭勝華
中　　華　　民　　國　　94　　年　　10　　月　　27　　日
附錄論罪科刑法條：
毒品危害防制條例第10條
施用第一級毒品者，處六月以上五年以下有期徒刑。
施用第二級毒品者，處三年以下有期徒刑。
